# Cristian López Solá

cristianlopezc4@gmail.com | Portfolio | GitHub | LinkedIn | Lleida, España

#### **RESUMEN PERSONAL**

Experiencia trabajando con equipos para crear sitios web innovadores que atraen a los clientes y generen resultados comerciales. Amplio conocimiento de los estándares de diseño y las preferencias de los usuarios. Poseo conocimientos en Angular y la capacidad de aprender rápidamente nuevas tecnologías. Éxito demostrado en la identificación y resolución de problemas de código.

#### **HABILIDADES**

**Programación:** JavaScript, HTML, CSS, Typescript, ASP.NET, SQL, npm, Java, Node.js, MongoDB, Tailwind CSS, Express.js

Frameworks: AngularJS, Angular (8-18)

Software: Git, GitHub, GitLab, Figma, Azure DevOps, Netlify, Vercel

## **EXPERIENCIA PROFESIONAL**

NBX Digital – Desarrollador Frontend (Noviembre 2023 – Marzo 2024)

- Refactorizar código obsoleto por nuevos métodos soportado por las nuevas versiones de JavaScript.
- Cambiar todas las librerías que no tienen soporte por librerías actuales y desarrollar directivas en caso necesario.
- Investigar y corregir aquellas librerías que tienen un peso desproporcionado sustituyéndolas por otras más acordes mediante Webpack Bundle Analyzer.
- Desarrollar y maquetar nuevas pantallas con CSS Flex y CSS Grid siguiendo los patrones de Figma.
- Desarrollar librerías de Angular para servicios, componentes, estilos e iconos para su reutilización en otras aplicaciones, así como la automatización de la empaquetación mediante pipelines a través de Azure DevOps para subirlas a en un feed privado de npm.
- Desarrollar la imagen Docker de la aplicación para su visualización teniendo en cuenta ficheros como ngnix y el registro npm.

#### GFT Technologies - Desarrollador Frontend (Enero 2022 - Noviembre 2023)

- Migración de aplicaciones a versiones de Angular más modernas.
- Añadir, crear, editar, columnas en BBDD desde el backend a través de la API de Java.
- Uso de StencilJS para la creación de web components.
- Uso de Postman para probar las APIs.
- Cambio del método de autorización de la aplicación, del backend y del proxy.
- Desarrollo de nuevas funcionalidades y eliminación de partes del código obsoletas.
- Actualizar funciones de Javascript vanilla a RxJS.
- Investigación y resolución de incidencias que afectan a la aplicación.
- Colaborar con la gente involucrada durante el proceso de desarrollo para proponer y diseñar mejoras en la aplicación.
- Modificar el diseño de las pantallas para mejorar la usabilidad y el rendimiento en general.
- Desarrollo de mejoras para la validación de formularios.
- Análisis de mejora en los tiempos de respuesta entre aplicación, FireBase y Google Cloud.
- Análisis de mejora en la ejecución de las Google Cloud Functions con NodeJS.

GFT Technologies - Analista de Soporte a Producción (Enero 2018 - Diciembre 2021)

GFT Technologies - Desarrollador de Software (Septiembre 2017 - Diciembre 2017)

• Uso de la arquitectura MVC para el desarrollo de nuevas funcionalidades de la aplicación.

#### **PROYECTOS**

- **Mi Portafolio.** Sitio web personal desarrollado con Angular 18 y Tailwind CSS. Pruebas unitarias realizadas con Jasmine y Karma y pruebas e2e realizadas con Cypress.
- CSS Scroll Animation. Técnicas de animación modernas desarrollado con Angular 18 y SCSS.
- **Battle.net OAuth2 Demo**. Sistema de autenticación full-stack utilizando la API OAuth2 de Battle.net con gestión de cookies. Desarrollado con Express.js, JavaScript y desplegado en Vercel.

#### **CERTIFICACIONES**

- Fundamentos Profesionales de Gestión de Proyectos, Microsoft y LinkedIn, MICROSOFT
- Fundamentos Profesionales del Desarrollo de Software, Microsoft y LinkedIn, MICROSOFT
- IT Specialist Software Development, CERTIPORT
- Angular Testing Masterclass (con Angular 16), UDEMY
- B2 First (FCE), Cambridge University Press & Assessment

### **EDUCACIÓN**

ILERNA FP, Técnico Superior en Desarrollo de Aplicaciones Web (Septiembre 2015 - Junio 2017)